lt-LT: Elektrinio dviračio sertifikavimo klasė: E-25; E-50; Nesertifikuota; Kita
pl: Klasa certyfikacji roweru elektrycznego: E-25; E-50; Brak certyfikatu; Inne
ja: 電動自転車認定クラス: E-25; E-50; 認証なし; その他
fi: Sähköpyörän sertifiointiluokka: E-25; E-50; Ei sertifioitu; Muu
bg-BG: Клас за сертифициране на електрически велосипеди: E-25; E-50; Несертифицирани; Друго
vi: Chứng nhận hạng xe đạp điện: E-25; E-50; Chưa được chứng nhận; Khác
el: Κατηγορία πιστοποίησης ηλεκτρικού ποδηλάτου: E-25; E-50; Χωρίς πιστοποίηση; Άλλο
de: Zertifizierungsklasse des E-Bikes: E-25; E-50; Nicht zertifiziert; Sonstige
pt-PT: Curso de certificação para bicicletas elétricas: E-25; E-50; Não certificado; Outro
ru: Класс сертификации электровелосипеда: E-25; E-50; Не сертифицировано; Другое
nb: Sertifiseringskurs for elsykkel: E-25; E-50; Ikke sertifisert; Annet
hu: E-kerékpár teljesítmény besorolása: E-25; E-50; Nem tanúsított; Egyéb
sl-SI: Razred certificiranja za električna kolesa: E-25; E-50; Ni certificirano; Drugo
ro-RO: Curs de certificare pentru biciclete electrice: E-25; E-50; Necertificat; Altele
nl: E-bike certificeringsklasse: E-25; E-50; Niet gecertificeerd; Anders
sv: Klass för elcykelcertifiering: E-25; E-50; Inte certifierad; Övrigt
th: ระดับการรับรองจักรยานไฟฟ้า: E-25; E-50; ไม่ผ่านการรับรอง; อื่นๆ
ko: 전기자전거 인증 과정: E-25; E-50; 미인증; 기타
sk-SK: Certifikačná trieda pre elektrobicykle: E-25; E-50; Bez certifikácie; Iné
fr: Classe de certification du vélo électrique: E-25; E-50; Non certifié; Autre
da: Elcykel-certificeringskursus: E-25; E-50; Ikke-certificeret; Anden
en: E-bike certification class: E-25; E-50; Not certified; Other
es: Curso de certificación para bicicletas eléctricas: E-25; E-50; Sin certificar; Otro
tr: E-bisiklet sertifikasyon kursu: E-25; E-50; Sertifikasız; Diğer
zh-CN: 电动自行车认证等级: E-25; E-50; 未认证; 其他
cs: Certifikační třída elektrokola: E-25; E-50; Bez certifikace; Ostatní
pt-BR: Classe de certificação para bicicletas elétricas: E-25; E-50; Não certificada; Outra
zh-TW: 電動自行車認證等級: E-25; E-50; 未獲認證; 其他
hr-HR: Klasa certifikacije za električne bicikle: E-25; E-50; Nema certifikat; Ostalo
it: Corso di certificazione per e-bike: E-25; E-50; Non certificato; Altro